【裁判字號】    89,交易,16
【裁判日期】    890531
【裁判案由】    業務過失傷害
【裁判全文】
臺灣基隆地方法院刑事判決                          八十九年度交易字第一六號
    公  訴  人  臺灣基隆地方法院檢察署檢察官
    被      告  乙○○
                甲○○
右列被告等因業務過失傷害案件，經檢察官提起公訴(八十九年度偵字第三二一號 )
，本院判決如左：
    主      文
乙○○因過失傷害人，處有期徒刑參月，如易科罰金以參佰元折算壹日。
甲○○從事業務之人，因業務上之過失傷害人，處有期徒刑貳月，如易科罰金以參佰
元折算壹日。
    事      實
一、甲○○以駕駛計程車為業，為從事駕駛業務之人，於民國八十八年十二月三日上
    午七時十分許，駕駛車牌號碼二Ｍ－六七八號營業計程車，由基隆往瑞芳方向行
    駛，途經基隆市○○路三二五巷巷口時，本應注意汽車行經無號誌之交岔路口，
    應減速慢行小心駕駛，作隨時停車之準備，又汽車行駛時駕駛人應注意車前狀況
    ，並隨時採取必要之安全措施，適有乙○○於同一時間，駕駛車號ＩＤ－四四二
    二號自用小客車，自上開基隆市○○路三二五巷巷口駛出，欲左轉往基隆方向行
    駛，亦應注意汽車行駛至無號誌之交岔路口時，支線道車應暫停讓幹線道車先行
    ，未劃分幹支線或同為幹線道或支線道者，轉彎車應暫停讓直行車先行，而依當
    時情形，亦無不能注意之情事，甲○○竟疏於注意，於通過上開交岔路口時未注
    意車前狀況減速慢行作隨時停車之準備，而乙○○亦疏未注意左方幹道有無來車
    ，即貿然自巷口駛出準備左轉，迨二車皆行駛至上開交岔路口時，因閃避不及，
    甲○○之計程車右前葉子板與乙○○之小客車車頭發生碰撞，乙○○因此受有右
    手腕挫傷、脫臼等傷害，甲○○受有頭部挫傷之傷害。
二、案經甲○○、乙○○訴由基隆市警察局第三分局報請台灣基隆地方法院檢察署檢
    察官偵查起訴。
    理      由
一、訊據被告乙○○、甲○○固坦承於前揭時地駕車發生車禍互相碰撞，導致對方受
    有傷害之事實，惟二人均矢口否認有何過失責任，被告乙○○辯稱：是甲○○之
    計程車擦撞其所駕駛之小客車，被撞當時伊車是停止狀態，甲○○之計程車車速
    很快云云，甲○○辯稱：是乙○○駕駛小客車自右前方巷口突然駛出撞及其車輛
    右前輪云云。惟查被告二人如何於右揭時地駕駛前揭車號車輛在基隆市○○路三
    二五巷岔路口發生碰撞，致告訴人分別受有如事實欄所示之傷害，迭據告訴人乙
    ○○、甲○○於警偵訊及本院審理時指訴綦詳，復有長庚醫院診斷證明書、華碇
    中醫院診斷證明書各一份在卷可資佐證。又查，依道路交通事故調查報告表、現
    場照片等資料所示，車禍發生時被告乙○○所駕駛之小客車已駛出基隆市○○路
    三二五巷巷口，車頭及部分車身並占用源遠路往瑞芳方向外側車道，車頭保險桿
    毀損，碰撞後之碎片散落於被告甲○○之計程車右前葉子板、右前車門前，被告
    甲○○之計程車右前葉子板凹陷等情研判，被告乙○○所辯係停止狀態下被撞，
    與事實不符，應係貿然駛出巷口與被告甲○○之計程車發生擦撞後，立即倒退，
    再者，案發當時為日間、天氣晴、光線充足視距良好、路面無缺陷無障礙物等情
    ，此有道路交通事故調查報告表、現場照片在卷可稽，且為被告所是認，但被告
    乙○○、甲○○二人分別於偵審中供稱「對方車速很快，我沒有看到對方的車子
    」、「伊開至巷口後撞到之後才發現對方車子」等語，足證被告二人於車禍發生
    當時顯然並未注意車前人車狀況，並隨時採取必要之安全措施，以致發生本件車
    禍。綜上所述，被告彼等上開所辯，顯係卸責之詞，不足採信。
二、按汽車行經無號誌之交岔路口時，應減速慢行，作隨時停車之準備，又汽車行駛
    時駕駛人應注意車前狀況，並隨時採取必要之安全措施；汽車行駛至無號誌之交
    岔路口時，支線道車應暫停讓幹線道車先行，未劃分幹支線或同為幹線道或支線
    道者，轉彎車應暫停讓直行車先行，道路交通安全規則第九十三條第一項第四款
    、第九十四條第三項及第一百零二條第一項第二款分別定有明文。本件車禍肇事
    地點為無號誌之岔路口等情，為被告二人所是認，並有道路交通事故調查報告表
    可考，渠等行經至上開地點時尤應注意依前揭規定小心駕駛，且依當時情節彼等
    並非不能注意減速慢行及幹支道上人、車動態，竟均疏未注意，以致發現對方之
    來車時已閃避不及發生碰撞，顯見渠等均有過失甚為顯明，且本件車禍經送台灣
    省基宜車輛行車事故鑑定委員會鑑定結果，亦認被告乙○○駕駛自小客車由狹路
    巷道駛出左轉彎，未注意左方幹道來車，致與蔡車撞擊為肇事主因，被告甲○○
    駕駛營業小客車行經無號誌岔路口，未謹慎慢行致與謝車撞及，為肇事次因，此
    有台灣省基宜車輛行車事故鑑定委員會八十九年四月二十一日基宜鑑字第八九
    一七號鑑定意見書一份附卷可參，益證本件車禍發生被告二人均有過失。又被
    告彼等之過失行為與被害人受傷間，分別具有相當因果關係，是被告二人之犯罪
    事證已臻明確，渠犯行均堪認定。
三、查被告甲○○係以駕駛計程車為業，業據其供明，自係從事駕駛業務之人，其於
    執行業務中開車肇事，致人受傷，核其所為，應成立刑法第二百八十四條第二項
    前段之業務過失傷害罪，被告乙○○所為，係犯刑法第二百八十四條第一項前段
    之過失傷害罪。爰審酌被告彼等過失之程度、所生之危害、肇事後之態度，及被
    告均尚未與告訴人為民事和解賠償等一切情狀，分別判處被告如主文所示之刑，
    並均諭知易科罰金折算之標準，以示懲儆。
四、據上論斷，應依刑事訴訟法第二百九十九條第一項前段、刑法第二百八十四條第
    一項前段、第二項前段、第四十一條、罰金罰鍰提高標準條例第一條前段、第二
    條，判決如主文。
本案經檢察官林楨森到庭執行職務。
中      華      民      國    八十九    年      五      月    三十一    日
                               臺灣基隆地方法院交通法庭
                                   法  官  汪  梅  芬
右正本證明與原本無異。
對於本件判決如有不服，應於收受送達後十日內，向本院提出上訴書狀，上訴於臺灣
高等法院，並按他造當事人之人數附具繕本。
                                   書記官  陳  一  素
中      華      民      國    八十九    年      六      月      七      日
附錄法條
刑法第二百八十四條
因過失傷害人者，處六月以下有期徒刑、拘役或五百元以下罰金。致重傷者，處一年
以下有期徒刑、拘役或五百元下罰金。
從事業務之人，因業務之過失傷害人者，處一年以下有期徒刑、拘役或一千元以下罰
金。致重傷者，處三年以下有期徒刑、拘役或二千元以下罰金。


司法院資訊處製作；財團法人民間司法改革基金會備份。
